# 关联方往来形成的资金拆入

提问人：michaeltan 时间：2012-05-07 15:45:22
某公司应付境外关联公司，由于该笔款项一直无法汇出，境外关联公司对该款项收取利息，按照每年 1 月份的Libor加若干基点确定利率。这样的应付款在报表列示时，放在什么科目合适？

回答人：chenyiwei
如果“该笔款项一直无法汇出”，则如何确保利息可以合法汇出？ 如果最终该笔款项是需要汇出的，则建议公司就该笔款项办理外债登记，否则此类非正常的延期付款很可能到时候无法通过合法途径汇出，企业可能会因为没有办理外债登记而招致外汇管理部门的处罚。 在办理了外债登记之后，可以视情况列报为短期借款或者长期借款，或者长期应付款。

提问人：qjr1124 时间：2012-05-07 18:33:39
回复 chenyiwei 的帖子
这个可否直接理解为原来贸易款转为公司内部借款或是股东贷款.
可能如您所说,要办理个手续.

回答人：chenyiwei
从性质上可以这样理解。关键是合规性问题。

提问人：michaeltan 时间：2012-05-09 10:05:40
回复 chenyiwei 的帖子
利息也无法汇出，余额经年累月确实越来越大，如果公司不办理外债登记，应当不影响发表的审计意见吧

回答人：chenyiwei
要根据 1142 号审计准则的规定，考虑未办理外债登记的事实可能招致的处罚等法律后果对被审计财务报表的影响是否已得到恰当的确认和披露。如果对报表有重大影响的，还是不能出具无保留意见。